臺灣嘉義地方法院刑事判決
111年度交易字第243號
公  訴  人  臺灣嘉義地方檢察署檢察官
被      告  黃水透


上列被告因公共危險案件，經檢察官提起公訴（111年度偵字第7
437號），被告就被訴事實為有罪之陳述，經本院告知簡式審判
程序意旨，並聽取當事人意見後，裁定進行簡式審判程序，判決
如下：
    主  文
黃水透駕駛動力交通工具而吐氣所含酒精濃度達每公升零點二五
毫克以上，累犯，處有期徒刑柒月。
    犯 罪 事 實
一、黃水透於民國111年7月5日21時許，在嘉義縣○○鄉○○村0鄰○○
    ○0號住處飲用酒類飲料後，於翌日7時許，酒氣尚未退散之
    際，即騎乘車牌號碼000-000號普通重型機車欲前往嘉義市
    光正街某工地上工，於行經嘉義市忠孝路與世賢路口，因違
    規轉彎，為警攔查，並對黃水透施予吐氣酒精濃度測試，於
    同日7時34分測得吐氣酒精濃度達每公升0.34毫克（MG/L）
    。
二、案經嘉義市政府警察局第二分局報告臺灣嘉義地方檢察署檢
    察官偵查起訴。 
    理  由
一、按除被告所犯為死刑、無期徒刑、最輕本刑為3年以上有期
    徒刑之罪或高等法院管轄第一審案件者外，於第273條第1項
    程序進行中，被告先就被訴事實為有罪之陳述時，審判長得
    告知被告簡式審判程序之旨，並聽取當事人、代理人、辯護
    人及輔佐人之意見後，裁定進行簡式審判程序；刑事訴訟法
    第273條之1第1項定有明文。本件係涉死刑、無期徒刑、最
    輕本刑為3年以上有期徒刑之罪或高等法院管轄第1審案件以
    外之罪，被告並就被訴事實為有罪之陳述，本院依前揭規定
    裁定行簡式審判程序進行審理，是本件之證據調查，依刑事
    訴訟法第273條之2規定，不受同法第159條第1項、第161條
    之2、第161條之3、第163條之1及第164條至第170條規定之
    限制，合先敘明。
二、上揭犯罪事實，業據被告於警詢、偵訊及本院審理時均坦承
    不諱（警卷第2-3頁、偵字卷第21-23頁、交易卷第28頁），
    並有當事人酒精測定紀錄表、嘉義市政府警察局舉發違反道
    路交通管理事件通知單影本、酒後駕車代保管車輛領回授權
    委託書、車輛詳細資料報表各1份在卷可參（警卷第8-10、1
    3頁），依上揭補強證據已足認被告於本院所為之任意性自
    白，核與事實相符。以此，本件事證明確，被告犯行堪予認
    定，應依法論科。
三、論罪科刑：　　　　
  ㈠核被告所為，係犯刑法第185條之3第1項第1款前段之駕駛動
    力交通工具而吐氣所含酒精濃度達每公升0.25毫克以上罪。
  ㈡被告前因不能安全駕駛致交通危險案件，經本院以108年度嘉
    交簡字第677號判決處有期徒刑5月確定，於108年6月24日易
    科罰金執行完畢；又因不能安全駕駛致交通危險案件，先後
    經本院以109年度嘉交簡字第1179號判決處有期徒刑6月確定
    ，及109年度嘉交簡字第1217號判決處有期徒刑6月確定，上
    開2案經本院以110年度聲字第75號裁定應執行有期徒刑11月
    ，於110年3月31日易科罰金執行完畢，有臺灣高等法院被告
    前案紀錄表、臺灣高等法院前案案件異動查證作業各1份在
    卷可參（交易卷第11-16、35頁），被告就前開前案紀錄及
    執行紀錄亦無意見(交易卷第32頁)，就此事實堪以認定；其
    於受徒刑之執行完畢後，5年以內故意再犯本件有期徒刑以
    上之罪，為累犯，至於累犯是否應加重本刑，司法院大法官
    會議釋字第775號解釋係表示「除個案應量處最低法定刑、
    又無法適用刑法第59條在內減輕規定之情形時，法院才應依
    本解釋意旨裁量不予加重最低本刑」（最高法院109年度台
    上字第4491號、109年度台非字第139號、第170號判決意旨
    參照）。因此，倘若法院依個案犯罪情節，認並無應量處最
    低法定刑之情形，即應回歸刑法累犯規定加重本刑。本院考
    量被告前案亦為酒後故意駕車之案件，前案執行完畢後僅1
    年餘，即再為本件犯行，足見被告對刑罰之反應力薄弱，本
    案縱予加重最低本刑，本院於法定刑內所為之量刑尚屬合理
    ，被告之人身自由並無因此遭受過苛侵害或超過其所應負擔
    罪責之情形，爰依刑法第47條第1項之規定及參酌司法院釋
    字第775號解釋意旨，加重其刑及最低本刑。
  ㈢爰以行為人之責任為基礎，審酌被告除有上開酒後駕車之前
    科紀錄外，亦曾因不能安全駕駛致交通危險案件，分別經：
    ⒈本院89年度嘉交簡字第58號判決處拘役30日確定，於89年3
    月23日易科罰金執行完畢；⒉本院98年度嘉交簡字第451號判
    決處拘役55日確定，於98年8月16日執行完畢；⒊本院100年
    度嘉交簡字第888號判決處有期徒刑3月確定，於101年5月8
    日易服社會勞動執行完畢；⒋本院105年度嘉交簡字第256號
    判決處有期徒刑4月確定，於105年11月4日易服社會勞動執
    行完畢；有臺灣高等法院被告前案紀錄表在卷可參（本院卷
    第11-16頁），考量被告前已有數次酒後駕車遭查獲之紀錄
    ，其中本院109年度嘉交簡字第1179號、1217號案件，均經
    本院科處得易科罰金之最高刑度即有期徒刑6月，被告未因
    此受到警惕，明知酒精成分對人之意識能力有不良影響，酒
    後駕車對一般往來之公眾及駕駛人皆有高度危險性，猶漠視
    自身安危及公眾安全，再次心存僥倖，酒後騎乘普通重型機
    車上路，一再挑戰司法對於禁止酒後駕車上路之底線，吐氣
    中所含酒精濃度達每公升0.34毫克，所為殊不足取；再審酌
    被告犯後坦承犯行，態度尚可，兼衡其自陳國小肄業之智識
    程度、離婚、有1名成年子女、職業為板模工人、月薪約新
    臺幣3萬元、與弟弟、兒子同住等一切情狀，認科以得易科
    罰金之刑，不足使被告記取教訓避免再犯，爰量處如主文所
    示之刑，以示懲儆。　
據上論斷，應依刑事訴訟法第273條之1第1項、第299條第1項前
段（依刑事裁判精簡原則，僅記載程序法條文），判決如主文。
本案經檢察官林俊良提起公訴，檢察官徐鈺婷到庭執行職務。
中　　華　　民　　國　　111 　年　　10　　月　　21　　日
                  刑事第一庭    法　官　林富郎
以上正本證明與原本無異。
如不服本判決應於收受判決後20日內向本院提出上訴書狀，並應
敘述具體理由；其未敘述上訴理由者，應於上訴期間屆滿後20日
內向本院補提理由書（均須按他造當事人之人數附繕本）「切勿
逕送上級法院」。
中　　華　　民　　國　　111 　年　　10　　月　　21　　日
                                書記官　陳雪鈴

【附錄論罪科刑法條】
中華民國刑法第185條之3
駕駛動力交通工具而有下列情形之一者，處三年以下有期徒刑，
得併科三十萬元以下罰金：
一、吐氣所含酒精濃度達每公升零點二五毫克或血液中酒精濃度
    達百分之零點零五以上。
二、有前款以外之其他情事足認服用酒類或其他相類之物，致不
    能安全駕駛。
三、服用毒品、麻醉藥品或其他相類之物，致不能安全駕駛。
因而致人於死者，處三年以上十年以下有期徒刑，得併科二百萬
元以下罰金；致重傷者，處一年以上七年以下有期徒刑，得併科
一百萬元以下罰金。
曾犯本條或陸海空軍刑法第五十四條之罪，經有罪判決確定或經
緩起訴處分確定，於十年內再犯第一項之罪因而致人於死者，處
無期徒刑或五年以上有期徒刑，得併科三百萬元以下罰金；致重
傷者，處三年以上十年以下有期徒刑，得併科二百萬元以下罰金
。